【裁判字號】    91,上更(一),639
【裁判日期】    920409
【裁判案由】    違反槍砲彈藥刀械管制條例
【裁判全文】
臺灣高等法院刑事判決                     九十一年度上更（一）字第六三九號
    上  訴  人  臺灣臺北地方法院檢察署檢察官
    上  訴  人
    即  被  告  甲○○
    選任辯護人  陳正旻律師
    上  訴  人
    即  被  告  丙○○
    選任辯護人  王元勳律師
                許碧真律師
右上訴人因被告違反槍砲彈藥刀械管制條例案件，不服臺灣臺北地方法院八十八年度
訴字第六八號，中華民國八十八年五月十一日第一審判決（起訴案號：臺灣臺北地方
法院檢察署八十七年度偵字第二五三六六號）提起上訴及移送併案審理（臺灣板橋地
方法院檢察署八十八年度偵字第一三三八八０號），經判決後，由最高法院發回更審
，由本院判決如左：
    主  文
原判決撤銷。
甲○○共同未經許可，製造可發射子彈具有殺傷力之改造手槍，處有期徒刑伍年，併
科罰金新台幣伍萬元，罰金如易服勞役以新台幣玖佰元即銀元佰元折算壹日，扣案
之編號0000000000、0000000000號之改造手槍貳把均沒收。又
未經許可，持有子彈，處有期徒刑捌月，併科罰金新台幣萬元，罰金如易服勞役以
新台幣玖佰元即銀元佰元折算壹日。應執行有期徒刑伍年肆月，併科罰金新台幣柒
萬元，罰金如易服勞役以新台幣玖佰元即銀元佰元折算壹日。扣案之編號0000
000000、0000000000號之改造手槍貳把均沒收。
丙○○共同未經許可，製造可發射子彈具有殺傷力之改造手槍，處有期徒刑伍年，併
科罰金新台幣伍萬元，罰金如易服勞役以新台幣玖佰元即銀元佰元折算壹日。扣案
之編號0000000000、0000000000號之改造手槍貳把均沒收。
    事  實
一、甲○○係台北縣新莊市○○街六一號一樓野人ＢＢ槍玩具店負責人，與友人丙○
    ○共同基於犯意之聯絡，由甲○○先於民國（下同）八十七年十一月初，在台北
    市○○街二二六號其經營之玩具槍攤位上給付新台幣（下同）五千元予丙○○，
    供其資為改造槍械之費用，並於八十七年十一月中旬在同一地點交付仿ＷＡＬＴ
    ＨＥＲ廠半自動手槍製造之玩具手槍二把予丙○○。丙○○即在其位於台北市○
    ○路○段九十號住處，利用前開資金以不詳方式，完成該二把玩具手槍之來復線
    部分，再將該二把玩具手槍之槍管拆下換上前開改造之槍管，以此方式仿ＷＡＬ
    ＴＨＥＲ廠半自動手槍製造之玩具手槍所改造可發射子彈具殺傷力之改造手槍二
    把（即扣案編號0000000000、0000000000號）。甲○○又
    於八十七年十二月一日，在台北市○○街二二六號，未經許可持有具殺傷力之改
    造子彈三顆。嗣於同年十二月一日二十三時許，丙○○至台北市○○街二二六號
    ，將已製造完畢可發射子彈具殺傷力之改造手槍一把（即扣案編號000000
    0000號改造手槍）交予甲○○時，為警查獲，並自該處起出前開仿ＷＡＬＴ
    ＨＥＲ廠半自動手槍製造之玩具手槍所改造可發射子彈具殺傷力之改造手槍一把
    （即扣案編號0000000000號改造手槍）、具殺傷力之子彈三顆（均已
    試射），丙○○復於八十七年十二月二日零時十分帶同警方至台北市○○路○段
    九十號住處起出改造完成具殺傷力之改造手槍一把（即扣案編號0000000
    000號改造手槍）。
二、案經台北縣警察局蘆洲分局報請台灣台北地方法院檢察署檢察官偵查起訴。
    理  由
一、訊據被告甲○○固坦承曾委請被告丙○○修理玩具手槍，並收受被告丙○○交付
    已修理之編號0000000000號手槍一把，惟否認三顆改造子彈（即具有
    殺傷力，均已擊發耗損），辯稱：伊沒有叫丙○○改造手槍，伊係要丙○○幫伊
    修理玩具手槍，五千元係丙○○向伊借的，那些子彈乃被告丙○○所帶來，係放
    在包包內，並不是伊的，編號0000000000手槍亦不是伊的，係丙○○
    拿回來表示槍修好了（用包包裝），伊並沒有打開，就被警方查獲，伊的手槍並
    沒有殺傷力云云。被告丙○○辯稱：甲○○交手槍給伊時，就已經改造，伊並無
    改造任何槍枝，甲○○拿五千給伊，係要伊去買工具，看能否改造槍枝的來復線
    ，但那槍枝根本無法改造，所以伊就拿回去給甲○○，就被警方查獲云云。經查
    ：
  (一)、被告甲○○委託被告丙○○改造手槍，並交付五千元供其購買所需材料、工具
      等情，業據渠等二人於警訊時坦承不諱，並有改造完成之改造手槍二把扣案可
      稽。被告甲○○於本院九十一年九月五日訊問時雖翻異前詞供稱：「我沒有請
      陳英改造槍枝，且查獲之子彈也不是我的」、「我給丙○○五千元，係丙○○
      表示沒錢繳房租，他向我借的，我給丙○○二把手槍（一把係壞的，一把係新
      的沒有拆封），係要麻煩丙○○修理該等槍枝。」、「丙○○把槍放在我的包
      包內，那時因有客人我在忙，我請丙○○自行放入，我之前不知道那槍枝已被
      改造過，而子彈也不是我的，我不知道為何會在我的包包內。」等語，於本院
      九十二年三月二十六日審理時供稱：「我沒有叫他改造，我係叫他幫我修理玩
      具手槍，那五千元係他向我借的，那些子彈係放在包包內，我住處所查獲的東
      西編號0000000000並不是我的，係丙○○拿回來表示槍修好了（用
      包包裝）我並沒有打開，就被警方查獲。我的手槍沒有殺傷力。」云云，應為
      事後卸責之詞，不足採信。又被告丙○○於本院九十一年八月二十二日訊問時
      亦翻異前詞供稱：「我沒有改造手槍」、「甲○○雖有給我五千元，但不是做
      為改造槍械之費用」、「因為那時我很窮，他給我五千元係應算幫我解決經濟
      上的困頓及購買一些磨砂輪機等工具，我買了二千多元，還有剩一些錢。」、
      「後來甲○○又打電話給我叫我拿回一把槍還他，說有人要看」、「有查獲之
      事實，但槍枝我沒有改造，該槍枝與子彈係甲○○交給我，我僅係拿還給他」
      、「（問：你後來於八十七年十二月二日零時十分帶警方至台北市○○路○段
      九十號住處起出另一把手槍？）答：是的，但那把手槍也是甲○○交給我。」
      云云，於本院九十二年三月二十六日審理時供稱：「我沒有改造任何槍枝，那
      些槍於甲○○交付給我時就已經改造過了，他拿五千元給我，係要我去買工具
      ，看能否改造槍枝的來復線，但那些槍根本無法改造，所以我就拿回去給甲○
      ○，就被警方查獲」等語，惟經本院送請法務部調查局對丙○○測謊，經法務
      部調查局於九十二年三月四日調科參字第０九二０００五一五四０號測謊報告
      書略以：「丙○○稱：(一)甲○○將扣案槍枝交給渠時槍管已改造完成；(二)渠沒
      有改造扣案槍枝。以上問題經測試均呈情緒波動反應，研判有說謊。」等語，
      有該測謊報告書在卷可供參考。又經本院送請法務部調查局鑑定扣案編號00
      00000000、0000000000號二把手槍，經法務部調查局於九
      十一年一月二十七日第00000000000號通知書略以：「一、均係仿
      自德國ＷＡＬＴＨＥＲＰＰＫ/Ｓ7.65mm型式之玩具類槍械，送鑑時照片一及
      照片三槍枝（即0000000000）及照片三（即0000000000）槍枝已經換裝口徑約
      7.3mm土地製金屬槍管如照片二、四，改造完成。二、照片一、三送鑑定槍枝
      已有改裝改造的事實依其機械狀況及結構強度，能發射具有殺傷力之土造改裝
      子彈。三、槍枝來復線即於槍管內壁的螺旋凹凸線，其作用在使彈頭射出槍口
      時沿縱軸方向快速旋轉前進，避免斛斗翻滾，增加準確度及殺傷力。根據資料
      一般槍枝來復線的條數在4～12之間，本案系爭照片一、三送鑑槍枝的來復線
      為六條右旋，與制式ＷＡＬＴＨＥＲＰＰＫ/Ｓ7.65mm槍枝的來復線條數及旋
      轉方向相同，縱有不同亦不致影響該槍枝的擊發或瞄準功能。」，有該鑑定通
      知書在卷可稽。由上得知，甲○○將扣案槍枝交給被告丙○○時槍管尚未改造
      完成，被告丙○○受林宗華之託，將扣案編號0000000000、000
      0000000號二把手槍改造完成，堪認為實在，被告丙○○否認改造手槍
      之事實，自不足採信。
  (二)、查扣案之槍枝管制編號0000000000及0000000000號改造
      手槍，認均係由仿ＷＡＬＴＨＥＲ廠半自動手槍製造之玩具手槍改造而成之改
      造手槍，機械性能良好，可擊發適用子彈，認均具殺傷力。有內政部警政署刑
      事警察局八十七年十二月二日刑鑑字第九三二五二號鑑驗通知書（見八十七年
      度偵字第二五三六六號卷第三十三頁）及八十八年十二月二十日法務部調查局
      （八八）陸（三）字第八八０九二０九九號函暨照片六張在卷可稽（見本院上
      訴審卷第一五一至一五四頁）。證人即刑事局鑑識人員李協昌、方仁義於原審
      法院八十八年三月十八日訊問時證稱：編號0000000000及0000
      000000號改造手槍，其槍管為土造金屬槍管等語（見原審卷第八０反面
      ），被告甲○○所辯乃飾卸之詞，不足採信。至證人乙○○雖於本院九十一年
      十月二十一日訊問時證稱：「因為被告甲○○販賣的槍是經過我們公司申請防
      止改造專利的產品，現在涉案聽說被改造，我們很質疑他如何去改造，他改造
      後是否堪用，我們很質疑，所以我們要看到才知道，按理說像這種玩具槍改造
      後都是不堪使用，刑事警察局鑑定具殺傷力，刑事警察局是否真的實彈測試，
      所以我們很質疑，因為按照所謂殺傷力有標準，射出去後有動力的標準，究竟
      這把槍發射產生的動能有多少焦耳，因為這關係到它傷到什麼程度的標準，所
      以沒有這個標準出來，如何說它具有殺傷力。」云云，另於本院九十年十一月
      七日訊問時證稱：「依扣案物之工具不可能製造有殺傷力槍管之來復線」云云
      ，惟經本院送請法務部調查局鑑定結果略以：「二、取照片一中編號二及編號
      三改造子彈分別以照二（0000000000）及照片三送鑑槍枝（0000000000）實際
      射擊檢測，以彈速測定儀於槍口前方一公尺處測得彈頭速度為每秒963呎（
      292.7 公尺），彈頭貫穿厚8公分相當人體肌肉密度的油泥及0.5公分木板如照
      片四，換算彈頭單位面積動能為341.18焦耳/平方公分。三、根據日本科學警
      察研究所之研究，發射彈丸之單位面積動能達20焦耳/平方公分以上，即足以
      進入人體皮肉層」等語，有該局九十二年一月七日調科參字第０九一００八九
      一八七０號法務部調查局鑑定通知書一份及相片四張附於本院卷可稽，足可證
      明被扣案手槍編號第0000000000號、第0000000000號具
      有殺傷力，是證人乙○○於本院所為之證言，應係迴護被告之詞，不能採為有
      利於被告之認定。本件甲○○、丙○○共同未經許可，製造可發射子彈具有殺
      傷力之改造手槍之犯行，洵堪認定。
  (三)、被告甲○○雖否認持有扣案具殺傷力之三顆改造子彈，辯稱該三顆子彈係被告
      丙○○所帶來，放置於編號0000000000號改造手槍之彈匣內，伊事
      先毫無不知情云云（見原審卷第九十三頁反面），惟被告丙○○堅決否認此事
      。被告甲○○於本院九十二年三月二十六日供稱：「子彈係放在包包內」等語
      ，核與證人即現場查獲之警員林裕龍於原審法院八十八年三月十二日訊問時證
      稱：「子彈雖與改造手槍一同搜出，但僅是放在同一袋子內，子彈並未放在槍
      內」等語（見原審卷第七十七頁反面）相符。被告甲○○前開所辯：子彈係被
      告丙○○所帶來，放置於編號0000000000號改造手槍之彈匣內，伊
      事先毫不知情云云，不足採信。該三顆子彈經鑑定結果，均屬土造子彈，其中
      一子彈已擊發耗損，餘二顆具火藥、底火及直徑約七釐米金屬彈頭，具子彈完
      整結構，此有內政部警政署刑事警察局八十七年十二月二日刑鑑字第九三二五
      二號鑑驗通知書（見八十七年度偵字第二五三六六號卷第三十三頁）及八十八
      年二月三十日八八刑鑑字第八四一一號函在卷可稽（見原審卷第四０頁）。證
      人即刑事局鑑識人員李協昌、方仁義復證稱：「若子彈具完整結構，即具火藥
      、底火、彈頭且安裝方式正確，理論上即具殺傷力。」等語（見原審卷第八十
      一頁），又本院送請法務部調查局鑑定結果略以：「一、附頁照片一送鑑土製
      子彈係以銅質彈殼填裝底火、發射火藥及鉛質球面柱彈改造而成，其中照片左
      側編號二及編號三彈均完好尚未擊發，照片右側編號一子彈僅具直徑約7.12mm
      、重約3.17公克鉛質彈頭，彈殼內沒有底火及發射火藥，不能擊發，沒有殺傷
      力。二、取照片一中編號二及編號三改造子彈分別以照二（0000000000 ）及
      照片三送鑑槍枝（0000000000）實際射擊檢測，以彈速測定儀於槍口前方一公
      尺處測得彈頭速度為每秒963呎（292.7公尺），彈頭貫穿厚8公分相當人體肌
      肉密度的油泥及0.5公分木板如照片四，換算彈頭單位面積動能為341.18 焦耳
      /平方公分。三、根據日本科學警察研究所之研究，發射彈丸之單位面積動能
      達20焦耳/平方公分以上，即足以進入人體皮肉層。備註：檢還送鑑手槍貳支
      、改造子彈參顆（貳顆已試射）」等語，有該局九十二年一月七日調科參字第
      ０九一００八九一八七０號法務部調查局鑑定通知書一份及相片四張附於本院
      卷可稽。
二、核被告甲○○所為，係犯槍砲彈藥刀械管制條例第十一條第一項之未經許可製造
    可發射子彈具有殺傷力之改造手槍罪及第十二條第四項之未經許可持有子彈之罪
    。被告丙○○所為，係犯槍砲彈藥刀械管制條例第十一條第一項未經許可製造可
    發射子彈具有殺傷力之改造手槍之罪。被告甲○○、丙○○就改造手槍部分有犯
    意聯絡及行為分擔，均為共同正犯。被告改造後予以持有，其持有之低度行為應
    為製造之高度行為所吸收，不另論罪。被告等同時改造二支手槍，係接續行為，
    為單純一罪。被告甲○○所犯改造手槍及持有子彈二罪間，犯意各別，行為互殊
    ，應予分論併罰。
三、原審認被告二人罪證明確，而予論罪科刑，固非無見，惟查：(一)、原判決認被告
    甲○○另持有改造扣案編號00000000000號之改造手槍，惟依前揭法
    務部調查局八十八年十二月二十日（八八）陸（三）字第八八０九二０九九號函
    暨照片五、六所示，該槍枝的槍管有經過改造之情形，將槍管口徑貫通一致，但
    因改裝尚未完成，致該槍的滑套、槍管無法與槍身組裝結合，依送鑑時狀況尚無
    法有效使用（見本院上訴卷第一五一、一五四頁）。可見該槍枝顯不具有殺傷力
    ，原判決認其具殺傷力，顯有未洽；(二)又查訊據被告等均堅決否認有改造手槍之
    犯行，即被告丙○○縱曾承認改造手槍，然亦始終未言及係先後或同時改造手槍
    ，從而認被告同時改造手槍二把，為接續行為，僅成立單純一罪，已如前述，原
    判決認為連續犯，尚非妥適；(三)、扣案之砂輪機壹具、鑽孔機一具、鋼管六支、
    固定夾一具、螺絲牙板手一支、銼刀八支、工業用硫酸二瓶、溶解來復線溶劑一
    瓶，經函詢法務部調查局鑑定結果，前開機具物品於本件改造槍管製作初期或需
    使用到，但於槍管來復線的製作過程中幾乎不會使用到前述諸物品，製作槍管來
    復線的主要機具為車床，使用的主要工具為特殊車刀及鑽孔工具等，有法務部調
    查局八十九年二月二十四日（八九）陸（三）字第八九０一一０九九號函乙件附
    卷可稽（見本院上訴審卷第一七二頁），且經本院送請扣案槍枝編號00000
    00000號、0000000000號槍管內部來復線有無可能係由工業硫酸
    腐蝕加工而成乙節，經法務部調查局鑑定略以：「二、一般槍枝來復線的製作有
    使用特殊刀具以鉋、削、鑽等方式刮出來復線的銷鉋法、鉤鉋法及錐孔鑽法，或
    使用超硬鋼栓以高壓擠迫成形的型鐵法。三、以工業硫酸腐蝕加工製作槍管來復
    線的方法雖不曾聽聞或目睹相關資料報告，但亦無法完全排除本案送鑑扣案槍枝
    槍管內部來復線的製作初期不曾使用過工業硫酸腐蝕。四、依本案送鑑槍管內部
    來復線凹線與凸線邊緣呈直角狀研判，其來復線的最後完成階段應非使用工業硫
    酸腐蝕加工方法而成。」等語，有該局九十二年二月二十六日調科參字第０九二
    ０００四六三二０號函附於本院卷可稽。是扣案之前開工具不能證明確為被告等
    改造手槍所用工具，雖被告等於警訊及偵查中暨原審審理時均供稱：工具係為改
    造手槍而購買云云，被告丙○○於警訊時曾供陳：「我只有改造槍管而已，係利
    用買來之鋼管，用廣告看版用之膠帶，將鋼管不需溶解的地方貼住，只留下來復
    線的部分，後用工業用之硫酸、鹽酸混合成溶劑（即查扣之溶解來復線溶劑），
    將鋼管丟入溶劑內，即可完成來復線部分；再將甲○○交給我的華山玩具八釐米
    手槍，槍管拆下換上改造好之槍管；子彈則利用原來附在該手槍之子彈再加以改
    造」云云（見臺灣臺北地方法院檢察署八十七年度偵字第二五三六六號第十二頁
    反面、第十三頁），惟查渠等所供改造來復線部分，並不實在，已如前揭法務部
    調查局函所述，從而被告等供稱以前開工具改造手槍云云，尚非可信，原判決認
    被告等以前開工具改造手槍，該工具為被告所有供改造手槍所用，併諭知宣告沒
    收，即有未當；(四)、另扣案改造子彈參顆，經本院送請法務部調查局鑑定結果略
    以：「一、附頁照片一送鑑土製子彈係以銅質彈殼填裝底火、發射火藥及鉛質球
    面柱彈改造而成，其中照片左側編號二及編號三彈均完好尚未擊發，照片右側編
    號一子彈僅具直徑約7.12mm、重約3.17 公克鉛質彈頭，彈殼內沒有底火及發射
    火藥，不能擊發，沒有殺傷力」等語，有該局九十二年一月七日調科參字第０九
    一００八九一八七０號法務部調查局鑑定通知書一份及相片四張附於本院卷可稽
    ，原判決認扣案如上述照片右側編號一改造子彈具有殺傷力，亦有不合。(五)、原
    判決另以被告甲○○、丙○○改造手槍，被告甲○○並另持有改造子彈，對社會
    治安有嚴重威脅，除判處徒刑併科罰金外，尚依修正前槍砲彈藥刀械管制條例第
    十九條第一項規定，諭知被告甲○○、丙○○二人於刑之執行完畢或赦免後，令
    入勞動場所，強制工作三年，但該條例已於九十年十一月十四日修正公布，將原
    第十九條有關宣告保安處分之規定刪除，自同年月十六日起生效，該次修正之後
    ，對於犯修正前槍砲彈藥刀械管制條例第十九條第一項所列之罪，認為有宣付強
    制工作之必要者，亦僅能斟酌刑法第九十條第一項規定之要件，依職權為之，原
    判決據以宣告保安處分之法條既已失效，亦屬無從維持。查被告二人均無前科紀
    錄，有被告等之本院被告全國前案紀錄表等在卷可稽，僅係因偶然之機會改造或
    持有可發射子彈具有殺傷力之改造手槍，其行為之嚴重性及所表現之危險性，均
    非重大；並無預防矯治其社會危險性之必要。又本院斟酌被告之素行，亦難認其
    有犯罪之習慣或以犯罪為常業或因遊蕩、懶惰成習等犯罪之情事，自亦無依刑法
    第九十條第一項規定宣告強制工作之必要，原判決宣付強制工作三年，即非允洽
    。被告等上訴意旨否認犯罪及公訴人上訴認被告甲○○於八十八年二月四日另有
    未經許可持有手槍犯行（即移送併辦部分如後述），雖無足取，惟原判決既有可
    議，自應由本院予以撤銷改判。爰審酌被告甲○○、丙○○均尚無前科紀錄，已
    如前述，然改造手槍或持有改造子彈（被告甲○○部分），對社會治安有嚴重威
    脅，暨渠等犯罪之動機、目的、手段與犯罪後之態度等一切情狀，各量處如主文
    第二、三項所示之刑，並均諭知罰金易服勞役之折算標準，且就被告甲○○定其
    應執行之刑。扣案之編號0000000000、0000000000號之改
    造手槍兩把為違禁物，不問屬於犯人與否，均應沒收。另扣案之改造子彈五顆，
    其中一顆無法擊發，不具殺傷力，一顆彈殼內沒有底火及發射火藥，不能擊發，
    亦不具殺傷力，另三顆已試射，已如前述，故均不另為沒收之諭知，又扣案之砂
    輪機一具、鑽孔機一具、鋼管六支、固定夾一具、螺絲牙板手一支、銼刀八支、
    工業用硫酸二瓶、溶解來復線溶劑一瓶，雖均為被告所有，然不能證明係供改造
    手槍所用，已如前述，爰不予宣告沒收。至鉛彈頭三十九顆、槍機三個、槍管頭
    二十四個，火藥六十一顆、玩具子彈七顆，因均不能證明擬供改造手槍或子彈所
    用，故均不予宣告沒收。另扣案之土造子彈一顆、手槍手握把護片七片、手槍滑
    套二十八支、玩具子彈一八八顆、火藥一盒、瓦斯鋼瓶五支、槍機一支、左輪手
    槍轉輪二個、尖嘴鉗一支、老虎鉗一支、銼刀一支、螺絲起子五支、美工刀一支
    、充氣管三條、不具殺傷力之仿ＷＡＬＴＨＥＲ廠半自動手槍製造之玩具手槍所
    改造之不具殺傷力之玩具手槍四支（槍枝管制編號0000000000～00
    00000000）、彈匣八個、槍管五個，與本件犯行無涉，亦不予宣告沒收
    。
四、公訴意旨另以：被告丙○○受被告甲○○之託以玩具手槍火藥加入硝酸等物製造
    具殺傷力之改造子彈四顆，另有業經改造但未具殺傷力之改造子彈一顆。另警方
    並自被告甲○○位於台北市○○街二二六號之玩具攤位起出改造子彈半成品一八
    八顆。因認被告丙○○、甲○○涉犯槍砲彈藥刀械管制條例第十二條第一項之未
    經許可製造子彈罪嫌云云。惟查：
  (一)、訊據被告丙○○堅決否認有改造子彈犯行。查扣案之五顆子彈經台北縣警察局
      蘆洲分局委託內政部警政署刑事警察局鑑驗，經其鑑定結果略以：「送鑑德製
      八厘米手槍改造子彈伍顆，認均係土造子彈（具直徑約7.2mm之金屬彈頭），
      採樣貳顆試射，鑑驗情形如下：(1)壹顆，可擊發，認具殺傷力。(2)壹顆，無法
      擊發，認不具殺傷力。」等語，有該刑事警察局八十七年十二月二日刑鑑字第
      九三二五二號鑑驗通知書在卷可稽（見八十七年度偵字第二五三六六號卷第三
      十三頁）；另未經試射之三顆子彈經本院委託法務部調查局鑑定結果略以：「
      一、附頁照片一送鑑土製子彈係以銅質彈殼填裝底火、發射火藥及鉛質球面柱
      彈改造而成，其中照片左側編號二及編號三彈均完好尚未擊發，照片右側編號
      一子彈僅具直徑約7.12mm、重約3.17公克鉛質彈頭，彈殼內沒有底火及發射火
      藥，不能擊發，沒有殺傷力。二、取照片一中編號二及編號三改造子彈分別以
      照二（0000000000）及照片三送鑑槍枝（0000000000）實際射擊檢測，以彈速
      測定儀於槍口前方一公尺處測得彈頭速度為每秒963呎（292.7公尺），彈頭貫
      穿厚8公分相當人體肌肉密度的油泥及0.5公分木板如照片四，換算彈頭單位面
      積動能為341.18焦耳/平方公分。三、根據日本科學警察研究所之研究，發射
      彈丸之單位面積動能達20焦耳/平方公分以上，即足以進入人體皮肉層。備註
      ：
      檢還送鑑手槍貳支、改造子彈參顆（貳顆已試射）」等語，有該局九十二年一
      月七日調科參字第０九一００八九一八七０號法務部調查局鑑定通知書一份及
      相片四張附於本院卷可稽，是扣案之子彈三顆確有殺傷力，其餘二顆無殺傷力
      ，已如前述。惟被告丙○○堅決否認曾交付該五顆子彈予被告甲○○。至被告
      甲○○稱該五顆子彈乃被告丙○○所交付乙節，與事實不符，業如上述。是該
      五顆子彈顯非被告丙○○所改造。次查，另扣案之子彈一八八顆經刑局鑑識人
      員李協昌、方仁義復證稱若子彈具完整結構事警察局鑑識人員李協昌、方仁義
      當庭檢視及送鑑結果，均認是屬於玩具槍之空彈殼，此據李協昌、方仁義結證
      無訛（見原審法院八十八年三月十八日訊問筆錄），並有刑事警察局八十八年
      三月二十六日八八刑鑑字第二七二二八號函在可佐（見原審卷第八十七頁）。
      是該一八八顆子彈並非改造子彈半成品。又查，被告甲○○交付被告丙○○之
      七顆玩具子彈，經鑑定結果：（甲）、三顆均不具底火及火藥，（乙）、三顆
      均不具火藥，僅具已使用過之玩具槍用塑膠底火帽（不具底火藥），（丙）、
      一顆不具火藥，僅具一未使用之玩具槍用底火帽（具底火藥），有刑事警察局
      八十八年三月三十一日八八刑鑑字第二七二二五號函可憑（見原審卷第九０頁
      ），足證被告丙○○尚未著手改造子彈。
  (二)、綜上所述，查無積極證據足以證明被告丙○○、甲○○二人確有改造子彈既遂
      或未遂犯行。惟公訴人認被告丙○○此部分與前揭改造手槍部分有裁判上一罪
      關係，故不另為無罪之諭知。至被告甲○○部分，其雖無改造子彈犯行，但其
      持有子彈之低度犯行仍應予以論處，業如上述，附此明。
五、檢察官上訴及移送併辦意旨另以：被告甲○○於八十八年二月四日晚上九時三十
    分，經警於臺北縣新莊市○○街六十一號，經當場查獲仿八釐米手槍三支（含彈
    匣）、各式彈十個，左輪槍金屬轉輪二個、各式金屬滑套六個、仿左輪手槍一個
    、火藥四盒、玩具子彈五十五顆、金屬槍管一支等物，因認被告甲○○此部分亦
    違反槍砲彈藥刀械管制條例之罪嫌云云。惟經將前開槍枝子彈送請內政部警政署
    刑事警察局及法務部調查局鑑定結果，均認不具殺傷力。有內政部警政署刑事警
    察局八十八年二月十九日刑鑑字第一二六七七號鑑驗通知書及八十八年十月二十
    日法務部調查局（八八）陸（三）字第八八０七九０一六號函暨照片二張在卷可
    稽。從而被告甲○○此部分之犯罪尚屬不能證明，公訴人據以上訴，並無足取，
    自無從併案審理，附此明。
據上論斷，應依刑事訴訟法第三百六十九條第一項前段、第三百六十四條、第二百九
十九條第一項前段，槍砲彈藥刀械管制條例第十一條第一項、第十二條第四項、刑法
第十一條前段、第二十八條、第五十一條第五款、第三十八條第一項第一款、第四十
二條第二項，罰金罰鍰提高標準條例第二條、現行法規所定貨幣單位折算新台幣條例
第二條，判決如主文。
本案經檢察官劉斐玲到庭執行職務。
中    華    民    國    九十二    年       四       月       九         日
                              臺灣高等法院刑事第十五庭
                                  審判長法  官  房  阿  生
                                        法  官  蔡  光  治
                                        法  官  雷  元  結
右正本證明與原本無異。
如不服本判決應於收受送達後十日內向本院提出上訴書狀，其未述上訴之理由者並
得於提起上訴後十日內向本院補提理由書（均須按他造當事人之人數附繕本）。
                                        書記官  黃  德  煌
中    華    民    國    九十二    年       四       月       九         日
附錄：本判決論罪科刑法條全文
槍砲彈藥刀械管制條例第十一條第一項
未經許可，製造、販賣或運輸第四條第一款所稱其他可發射金屬或子彈具有殺傷力之
各式槍砲者，處五年以上有期徒刑，併科新台幣一千萬元以下罰金。
槍砲彈藥刀械管制條例第十二條第四項
未經許可，持有、寄藏或意圖販賣而陳列子彈者，處五年以下有期徒刑，併科新台幣
三百萬元以下罰金。


司法院資訊處製作；財團法人民間司法改革基金會備份。
